【裁判字號】    89,易,539
【裁判日期】    890609
【裁判案由】    竊盜
【裁判全文】
臺灣彰化地方法院刑事判決                          八十九年度易字第五三九號
    公  訴  人  臺灣彰化地方法院檢察署檢察官
    被      告  甲○○
右列被告因竊盜案件，經檢察官提起公訴（八十九年度偵二二五二號），本院判決如
左：
    主      文
甲○○竊盜，累犯，處有期徒刑肆月。
    事      實
一、甲○○於民國（下同）八十五年間曾因違反麻醉藥品管理條例案件，經臺灣高雄
    地法院判處有期徒刑七月確定，並於八十六年三月六日執行完畢，仍不知悔改，
    意圖為自己不法所有，於八十九年三月十七日十五時許，在彰化縣二林鎮○○路
    ○段二三七號前，見乙○○所有之Ｑ五─二二一七號自小貨車停放該處且鑰匙未
    拔起，即趁人不注意之際予以竊取，適為乙○○發現，隨即駕車追捕，同日十五
    時五分許，甲○○駕駛Ｑ五─二二一七號自小貨車至彰化縣二林鎮○○里○○路
    時，見乙○○自後追來，即棄車逃入葡萄園內，仍為乙○○查獲。
二、案經乙○○訴由彰化縣警察局二林分局報請臺灣彰化地方法院檢察署檢察官偵查
    起訴。
    理      由
一、訊據被告甲○○固坦承於前揭時地將告訴人唐文河之貨車開走，惟矢口否認有何
    竊盜犯行，辯稱：伊有向唐文河表示要借車去買東西云云。惟查，被告自承借車
    當時告訴人正在跟別人講話，不知道告訴人有否聽到，且被告並未向告訴人借車
    擅自將車開走，經告訴人駕車一路追趕，才棄車逃至葡萄園為告訴人逮獲等情，
    業據告訴人於警局及本院調查時陳述甚詳，復有贓物認領保管單在卷可稽，被告
    空言借車否認犯行顯不足採，其犯行堪以認定。
二、核被告所為，係犯刑法第三百二十條第一項之竊盜罪。被告八十五年間曾因違反
    麻醉藥品管理條例案件，經臺灣高雄地法院判處有期徒刑七月確定，並於八十六
    年三月六日執行完畢，有臺灣高等法院被告全國前案紀錄表在卷可參，其於執行
    完畢後五年內再犯有期徒刑以上刑之罪，為累犯，應依法加重其刑。爰審酌被告
    犯罪之動機、目的、手段、所生之危害及犯罪後之態度等一切情狀，量處如主文
    所示之刑。
據上論斷，應依刑事訴訟法第二百九十九條第一項前段，刑法第三百二十條第一項、
第四十七條，罰金罰鍰提高標準條例第一條前段，判決如主文。
中      華      民      國       八十九    年       六    月      九    日
                                           法      官  林  慧  英
右正本證明與原本無異。
如不服本判決，應於判決送達後十日內，向本院提出上訴狀（須附繕本）。
                                           法院書記官  葉  春  涼
中      華      民      國       八十九    年       六    月     十五   日
刑法第三百二十條
意圖為自己或第三人不法之所有，而竊取他人之動產者，為竊盜罪，處五年以下有期
徒刑、拘役或五百元以下罰金。
意圖為自己或第三人不法利益，而竊佔他人之不動產者，依前項之規定處斷。
前二項之未遂犯罰之。


司法院資訊處製作；財團法人民間司法改革基金會備份。
